# 计提的职工教育经费长期挂账如何处理？

提问人：726threbecca 时间：2016-01-05 19:56:50
企业计提的职工教育经费长期挂账如何处理？
企业近几年已经没有工资发生额，但以前年度计提的职工教育经费一直挂在期初数，实务应该如何处理？

回答人：chenyiwei
这个没有特别的处理方法，只能继续挂账，留待日后改制（如果你公司目前仍然是国有非公司制企业）或清算时处理。